【裁判字號】    99,訴,162
【裁判日期】    990826
【裁判案由】    毒品危害防制條例等
【裁判全文】
臺灣桃園地方法院刑事判決               99年度訴字第162號
公  訴  人  臺灣桃園地方法院檢察署檢察官
被      告  丙○○
選任辯護人  宋志衡律師
被      告  丁○○
指定辯護人  曾桂釵律師
上列被告因違反毒品危害防制條例案件，經檢察官提起公訴（98
年度偵字第8398、13300 號），本院判決如下︰
    主  文
丁○○共同運輸第三級毒品，處有期徒刑柒年。扣案之第三級毒
品愷他命壹包( 驗餘淨重一千四百八十九點七公克) 沒收銷燬之
；扣案之包裝毒品塑膠袋壹只及夾藏毒品之電器檢測器拾貳個均
沒收。
丙○○無罪。
    事  實
一、丁○○明知愷他命（Ketamine）係屬毒品危害防制條例第2
    條第2 項第3 款所列之第三級毒品，不得非法運輸，且係行
    政院依懲治走私條例第2 條第3 項授權公告之「管制物品項
    目及其數額」所列甲類第4 項之管制進出口物品，不得私運
    進口，竟與真實年籍姓名不詳之成年人共同基於運輸第三級
    毒品愷他命及自大陸地區私運管制進口物品進口之犯意聯絡
    ，約定由該姓名年籍不詳之人在中國大陸地區備妥愷他命後
    ，以空運快遞之方式運輸走私管制物品即第三級毒品愷他命
    進入臺灣地區，再由丁○○在臺灣地區負責接貨。謀議既定
    ，該姓名年籍不詳之人即於民國97年9 月間，在中國大陸地
    區備妥待運之第三級毒品愷他命1 包（驗餘淨重1489.7公克
    ，起訴書誤植為12包），並在中國大陸地區某不詳地點將之
    裝入帆布袋，復在帆布袋內放入電器檢測器以為掩飾，以收
    件人為「謝佩蓉」，進口「電器檢測器」之名義，利用不知
    情之「金飛雁」貨運公司自中國大陸地區起運，以國際包裹
    空運快遞之方式，將上開裝有第三級毒品愷他命1 包之帆布
    袋於97年9 月17日運抵桃園機場而入境我國。嗣於同年月18
    日凌晨2 時40分許，財政部台北關稅局會同內政部警政署航
    空警察局( 下稱航警局) 在桃園機場執行快遞貨物X 光注檢
    時，發現上開帆布袋內夾藏第三級毒品愷他命之情事，遂於
    同日下午2 時許，由航警局員警喬裝為快遞公司送貨人員，
    載送上開裝有夾藏第三級毒品愷他命之帆布袋至高雄市○鎮
    區○○路47巷24號之1 ，惟無人收受，嗣於同年10月6 日，
    快遞公司員工接獲1 位自稱為「謝佩蓉」配偶之男子所撥打
    之電話，將收貨地點更改為丁○○父親乙○○所任職位於高
    雄市○○○路80號3 樓之「華樹勝利大廈」管理室，航警局
    員警復喬裝為快遞公司送貨人員，於同年月8 日下午2 時40
    分許送至該管理室後，由不知情之乙○○（經臺灣桃園地方
    法院檢察署以97年度偵字第24437 號為不起訴處分確定）代
    為收受，嗣於同年月10日逮捕乙○○，並扣得上開愷他命1
    包，而循線查悉上情。
二、案經內政部警政署航空警察局移送臺灣桃園地方法院檢察署
    檢察官偵查起訴。
    理  由
壹、有罪部分：
甲、證據能力：
一、按被告以外之人於審判外之陳述，雖不符同法第159 條之1
    至之4 之規定，而經當事人於審判程序同意作為證據，法院
    審酌該言詞陳述或書面陳述作成時之情況，認為適當者，亦
    得為證據，刑事訴訟法第159 條之5 第1 項定有明文。查本
    件被告及檢察官於審判程序中就本院下述所引為證據之供述
    證據，雖均屬傳聞證據，且不符刑事訴訟法第159 條之1至
    之4 之規定，然當事人及辯護人於本院審理中，均同意將之
    作為證據，而本院審酌各該證據資料作成時之一切客觀情況
    ，認為將該等證據列為證據，亦屬適當，是本上述說明，本
    院下述所引之供述證據，自為供作認定犯罪事實之證據。
二、又本院所引下列非供述證據，均與本件待證事實具有關聯性
    ，且並無證據證明並未真實存在，或屬於偵查機關違法偵查
    行為所取得，是依刑事訴訟法第158 條之4 之反面解釋，自
    有證據能力。
乙、認定犯罪事實之證據及理由：
一、訊據被告丁○○固坦承有請其父親乙○○代收帆布袋之事實，
    惟矢口否認有何運輸第三級毒品之犯行，辯稱：伊係受同案
    被告丙○○所託，因而請伊父親乙○○代為收受該帆布袋，
    同案被告丙○○告知所收受之物品為色情光碟，伊並不知悉
    帆布袋內竟夾藏第三級毒品愷他命云云。查本案係由姓名年
    籍不詳之人，於97年9 月間，在中國大陸地區某不詳地點將
    1 包白色透明結晶體裝入帆布袋內，並放入電器檢測器以為
    掩飾，以收件人為「謝佩蓉」，進口「電器檢測器」之名義
    ，利用不知情之貨運公司自中國大陸地區起運，以國際包裹
    空運快遞之方式，將該帆布袋於同年9 月17日運抵桃園機場
    而入境我國，於同年月18日凌晨2 時40分許，財政部台北關
    稅局會同航警局在桃園機場執行快遞貨物X 光注檢時，發現
    帆布袋疑似有夾藏第三級毒品愷他命之情事，遂於同日下午
    2 時許，由航警局員警喬裝為快遞公司送貨人員，載送上開
    夾藏有白色透明結晶體1 包之帆布袋至高雄市○鎮區○○路
    47 巷24 號之1 ，惟無人收受，嗣於同年10月6 日，快遞公
    司員工接獲1 位自稱為「謝佩蓉」配偶之男子所撥打之電話
    ，將收貨地點更改為被告丁○○父親乙○○所任職位於高雄
    市○○○路80號3 樓之「華樹勝利大廈」管理室，航警局員
    警復喬裝為快遞公司送貨人員，於同年月8 日下午2 時40分
    許送至該管理室後，由不知情之乙○○代為收受等情，業據
    證人即被告丁○○父親乙○○、證人即報關行員工游明德、
    證人即快遞公司員工戊○○等人證述明確，復有金飛雁物流
    送貨單1 紙（97年度偵字第24437 號卷第14頁）、航空警察
    局安全檢查隊X 光檢查儀注檢貨物報告表1 紙（上揭偵卷第
    27頁）、進口快遞貨物簡易申報單1 紙（上揭偵卷第28頁）
    、帆布袋及內裝物現場查獲照片11幀（上揭偵卷第33-35 頁
    ）附卷可稽，而扣案之白色透明結晶體，經具有鑑定專業能
    力之交通部民用航空局航空醫務中心及內政部警政署刑事警
    察局鑑定後，含有第三級毒品愷他命之成分，此有交通部民
    用航空局航空醫務中心航樂鑑字第0974813 號毒品鑑定書及
    內政部警政署刑事警察局97年10月3 日刑鑑字第0970143829
    號鑑定書各1 份在卷可佐（上揭偵卷第25、101 頁），此部
    份亦為被告丁○○所不否認，此情首堪認定。是被告丁○○
    部分所應審酌者為其是否知情該帆布袋夾藏有第三級毒品愷
    他命之情。經查：
  (一)此案件係被告丁○○第2 次委託其父親乙○○代為收受物品
    ，收受該帆布袋當日，被告丁○○迭於中午、下午及夜間親
    自前往乙○○上班處所確認貨物是否業已運抵，被告丁○○
    夜間即第3 次至乙○○工作處所時，係搭乘朋友汽車前往，
    然被告丁○○卻向乙○○表示：俟翌日再來搬走或等幾天後
    ，貨主「小陳」自己會來搬走等情，業據證人乙○○分別於
    警詢、偵訊及本院審理中結證綦詳，復有華樹勝利大廈監視
    錄影器翻拍畫面7 幀可佐（上揭偵卷第16-18 頁），核與被
    告丁○○之供述大致相符，惟衡諸常情，被告丁○○鮮少委
    託其父親乙○○代收快遞貨物，然於本案中，被告丁○○卻
    特地大費周章請其父親乙○○代收貨物，已屬可疑；又倘若
    果真如被告丁○○所述其認為帆布袋內係置放色情光碟，被
    告丁○○何需謹慎又小心地3 次親身前往貨物運抵處確認該
    貨物是否確實運抵，於確認貨物確實收到後，卻又推遲不肯
    搬離，被告丁○○於該日晚間係搭乘汽車前往探視貨物，絕
    無帆布袋過大而不能搬離之理由，被告之舉止在在悖於常情
    ，已屬可疑；另被告丁○○父親乙○○因收受本案帆布袋而
    遭航警局員警逮捕，被告丁○○明知其父親乃係因為替自己
    收受貨物而遭逮捕，卻避不見面，遲至超過2 個月始出面接
    受偵查，如果被告丁○○當真認為該帆布袋內係包裝色情光
    碟，理當迅速出面澄清並指認真正嫌犯，為自己父親洗刷冤
    屈，被告丁○○捨此不為，反選擇躲避藏匿，益徵被告丁○○明知該帆布袋內所包裝者應非僅係色情光碟，而需謹慎確
    認並未遭查獲後，始願意出面領取之情灼灼甚明。
  (二)被告丁○○雖另傳喚證人即友人己○○到庭證稱：97年底時
    ，被告丁○○曾帶被告丙○○前來伊上班之飲料店內，並向
    伊表示：被告丙○○係其朋友，若被告丙○○來店內喝飲料
    或吃東西，不要跟被告丙○○收錢，日後伊會再支付。而伊
    曾經問過被告丙○○：『為什麼丁○○說你陷害他？』而伊
    印象中被告丙○○回答：『我只是拜託丁○○拿個東西，不
    知道為何後面情形會變成這樣。』等語在卷，然證人己○○
    於交互詰問程序中，經辯護人多次重複詰問，均證稱：伊沒
    有印象曾經問過被告丁○○及丙○○2 人之間有發生過什麼
    事情等語無訛，然嗣後卻於被告請求親自訊問該證人時，證
    人己○○又突然證述前揭曾經聽聞被告丁○○遭被告丙○○
    陷害之情等語，證人己○○為被告丁○○之熟棯友人，此亦
    經證人己○○證述明確，證人己○○自有可能在被告丁○○
    之誘導下，證述維護被告丁○○之偏頗證詞，是證人己○○
    之證詞可性度並非無疑；再者，被告丁○○自其父親乙○○
    於97年10月10日遭航警局逮捕約談後，即認為係遭被告丙○○誣陷，此經被告丁○○供承在卷，被告丁○○既認為其與
    其父親乙○○均遭被告丙○○陷害，自當氣憤難耐，始符合
    常情，然被告丁○○卻反其道而行，願意免費提供被告丙○○吃喝，是證人己○○之證詞尚非無疑，要難採憑。
  (三)綜上，本件事證明確，被告所辯並非可取，其犯行堪以認定
    ，應依法論科。
二(一)按行為後法律有變更者，適用行為時之法律。但行為後之法
    律有利於行為人者，適用最有利於行為人之法律。刑法第2
    條第1 項定有明文。次按毒品危害防制條例第4 條、第17條
    等條文業經98年5 月20日總統華總一義字第09800125141 號
    令修正公布，惟該次修正條文，涉及多項授權法規修正或訂
    定，須有一定施行日期，以完備相關法令修訂及行政作業程
    序，其主管機關法務部立法原意亦認為本次修正條文應回歸
    同條例第36條規定，自公布後6 個月即98年11月20日施行（
    臺灣高等法院暨所屬法院因應新修正毒品危害防制條例施行
    法律問題研討會結論參照）。是被告丁○○行為後，毒品危
    害防制條例已有變更，而被告行為時之毒品危害防制條例第
    4 條第3 項係規定：「製造、運輸、販賣第三級毒品者，處
    無期徒刑或5 年以上有期徒刑，得併科新臺幣5 百萬元以下
    罰金」，修正後則規定：「製造、運輸、販賣第三級毒品者
    ，處製造、運輸、販賣第三級毒品者，處5 年以上有期徒刑
    ，得併科新臺幣7 百萬元以下罰金」。核修正後之規定，得
    併科之罰金顯已提高，應以被告丁○○行為時之規定對其較
    為有利，自應適用行為時即修正前之毒品危害防制條例之規
    定。
  (二)再按運輸毒品罪祇以所運輸之毒品已實施運送為已足，並非
    以運扺目的地為完成犯罪之要件，換言之，區別該罪既遂、
    未遂之依據，應以已否起運為準，既已起運，構成該罪之輸
    送行為即已完成，不以達到目的地為既遂條件（最高法院92
    年度臺上字第3096號判決意旨參照）。查本件扣案第三級毒
    品愷他命業經不詳姓名年籍之成年人以空運快遞貨物之方式
    ，自大陸地區運抵我國境內乙情，業如前述，其顯已實施運
    送行為無訛，揆諸前揭說明，扣案毒品雖於入境我國即遭航
    警局監控，並由航警局員警喬裝快遞人員運抵被告指定交貨
    地點，被告丁○○尚未能取得該毒品即遭查獲，亦不影響其
    運輸行為既遂之認定；復按愷他命係毒品危害防制條例第2
    條第2 項第3 款所列之第三級毒品，並同屬行政院依懲治走
    私條例第2 條第3 項授權公告之「管制物品項目及其數額」
    甲項第4 款規定之管制進出口物品，不限其數額，均不得運
    輸及私運；又自大陸地區私運物品進入臺灣地區者，以私運
    物品進口論，適用本條例規定處斷，懲治走私條例第12條亦
    定有明文。是核被告丁○○所為，係犯毒品危害防制條例第
    4 條第3 項之運輸第三級毒品罪及懲治走私條例第12條、第
    2 條第1 項之私運管制物品進口罪。被告丁○○運輸第三級
    毒品愷他命前後持有第三級毒品愷他命純質淨重20公克以上
    之低度行為，應為運輸第三級毒品之高度行為所吸收，不另
    論罪。又共同正犯乃係在合同意思範圍以內，各自分擔犯罪
    行為之一部，互相利用他人之行為，以達其犯罪之目的；故
    各共同正犯之間，非僅就其自己所實施之行為負責，並應在
    犯意聯絡之範圍內，對於其他共同正犯所實行之行為，亦共
    同負責。本件被告丁○○與真實年籍姓名不詳之成年人間，
    有上揭分擔實施私運毒品之行為，則被告丁○○與該姓名年
    籍不詳之人依上揭分工合作模式，各自分擔實施其中一部分
    行為，並互相利用他方之行為，以達成彼等自大陸地區私運
    毒品愷他命來臺之共同目的，故彼等間就上開犯行，有犯意
    聯絡及行為分擔，皆為共同正犯。又被告丁○○利用不知情
    之「金飛雁」貨運公司及其父親乙○○實施前揭犯行，應論
    以間接正犯。被告丁○○所犯上開運輸第三級毒品罪及私運
    管制物品進口罪，係一行為觸犯數罪名，為想像競合犯，應
    依刑法第55條規定，從一重之運輸第三級毒品罪處斷。另按
    刑法第59條之酌量減輕其刑，必須犯罪另有其特殊之原因與
    環境等等，在客觀上足以引起一般同情，認為即予宣告法定
    最低刑期，猶嫌過重者，始有其適用；至於犯罪之動機、犯
    罪之手段或犯罪後之態度等情狀，僅可為法定刑內從輕科刑
    之標準，不得據為酌量減輕之理由（最高法院69年度台上字
    第328 號、第3071號、70年度台上字第2511號、77年度台上
    字第4382號、80年度台上字第4777號、84年度台上字第2164
    號、91年度台上字第733 號判決可資參照），查運輸第三級
    毒品愷他命對社會風氣及治安危害重大，為政府嚴加查緝之
    犯行，被告丁○○運輸第三級毒品愷他命之數量驗餘淨重高
    達1489.7公克，數量甚多，危害社會治安甚大，並查無在被
    告丁○○個人方面有何特殊之原因或環境客觀上足以引起一
    般人同情，是本院認無從依法酌減其刑，附此敘明。爰審酌
    被告丁○○明知愷他命係屬毒品，不得運輸進入國內，竟與
    與姓名年籍不詳之人共同非法將該毒品運輸入境，其所運輸
    之毒品數量甚多，業如上述，純度達99% ，其犯行對社會之
    危害匪淺，犯罪之手段係利用航空貨運方式，將藏有第三級
    毒品愷他命之貨物運輸入境，並利用其年邁不知情父親收受
    貨物，犯罪手段嚴重，併斟酌被告犯罪後否認犯行之態度等
    一切情狀，量處如主文所示之刑，以資懲儆。
三、沒收部分：
  (一)扣案被告共同運輸入境之愷他命（驗餘淨重1489.7公克），
    屬第三級毒品，有上揭交通部民用航空局航空醫務中心鑑定
    書及內政部警政署刑事警察局鑑定書各1 紙附卷可稽，屬違
    禁物，爰依刑法第38條第1 項第1 款規定宣告沒收之。至上
    開2 鑑定單位分別取樣鑑定之愷他命0.0002公克及0.16公克
    ，已因鑑定用罄而不存在，故不予宣告沒收。
  (二)又按基於共同犯罪行為，應由共犯各負全部責任之理論。次
    按毒品危害防制條例第19條第1 項關於沒收之規定，係採義
    務沒收主義。故凡犯同條例第4 條至第9 條、第12條、第13
    條或第14條第1 項、第2 項之罪者，其供犯罪所用之物或因
    犯罪所得之財物，且屬犯人所有者，即應依該規定沒收（最
    高法院93年度台上字第1360號、第1365號判決意旨參照）。
    查扣案用以包裝第三級毒品愷他命之塑膠袋1 只（包裝塑膠
    袋總重7.64公克）、用以夾藏第三級毒品愷他命之電器檢測
    器12個，係用以包裹、夾藏第三級毒品愷他命，避免運輸毒
    品時受潮、毀壞之物，係共犯姓名年籍不詳之人所有，供被
    告丁○○與其共同犯罪所用之物，應依毒品危害防制條例第
    19條第1 項前段宣告沒收。
四、又當事人、代理人、辯護人或輔佐人聲請調查之證據，法院
    認為不必要者，得予駁回之，刑事訴訟法第163 條之2 第1
    項定有明文。而與待證事實無重要關係者及待證事實已臻明
    瞭，無再調查之必要者，依該條第2 項第2 款、第3 款之規
    定，即屬不必要調查之證據。本件被告丁○○雖請求傳喚案
    外人甲○○以證明被告丁○○與同案被告丙○○相識之情云
    云，然此部分已臻明確，且與本件待證事實間，並無重要關
    係，本諸前述說明，該等證據依刑事訴訟法第163 條之2 之
    規定，即無調查之必要，附此敘明。
貳、無罪部分：
一、公訴意旨另以，被告丙○○就被告丁○○前述所犯毒品危害
    防制條例第4 條第3 項之運輸第三級毒品罪及懲治走私條例
    第12條、第2 條第1 項之私運管制物品進口罪部分，均與被
    告丁○○間有共犯關係，因認渠等2 人亦共犯有前述2 罪等
    語。
二、按犯罪事實應依證據認定之，無證據不得認定犯罪事實；不
    能證明被告犯罪者，應諭知無罪之判決，刑事訴訟法第154
    條第2 項、第301 條第1 項分別定有明文。次按事實之認定
    ，應憑證據，如未能發現相當證據，或證據不足以證明，自
    不能以推測或擬制之方法，以為裁判基礎；又所謂認定犯罪
    事實之證據，係指足以認定被告確有犯罪行為之積極證據而
    言，而認定犯罪事實所憑之證據，雖不以直接證據為限，間
    接證據亦包括在內，然而無論直接或間接證據，其為訴訟上
    之證明，須於通常一般人均不致有所懷疑，而得確信其為真
    實之程度，始得據之為有罪之認定，倘其證明尚未達到此一
    程度，而有合理懷疑存在時，事實審復已就其心證上理由予
    以闡述，敘明其如何無從為有罪之確信，因而為無罪之判決
    ，尚不得任意指為違法（最高法院29年上字第3105號、40年
    臺上字第86號、76年臺上字第4986號等判例要旨供參）。另
    按，檢察官就被告犯罪事實，應負舉證責任，並指出證明之
    方法；因此，檢察官對於起訴之犯罪事實，應負提出證據及
    說服之實質舉證責任；倘其所提出之證據，不足為被告有罪
    之積極證明，或其闡明之證明方法，無從說服法官以形成被
    告有罪之心證，基於無罪推定之原則，自應為被告無罪判決
    之諭知（最高法院92年臺上字第128 號判例要旨供參）。
三、本件公訴人認被告丙○○犯罪，無非係以同案被告丁○○之
    供述及證人乙○○之證述、扣案第三級毒品愷他命1 包（驗
    餘淨重1489.7公克）、交通部民用航空局醫務中心藥鑑字第
    0974813 號鑑定書及內政部警政署刑事警察局刑鑑字第
    0970143829號鑑定書各1 份、金飛雁物流送貨單1 紙、航空
    警察局安全檢查隊X 光檢查儀注檢貨物報告表1 紙、進口快
    遞貨物簡易申報單1 紙、帆布袋及內裝物現場查獲照片11幀
    為其依據。訊據被告丙○○堅詞否認有何公訴人所指之犯行
    ，辯稱：伊不曾委託同案被告丁○○替伊收受任何快遞貨物
    等語。經查，本件被告丙○○與同案被告丁○○相識，而被
    告丁○○於前述時地，亦明知本案扣案之帆布袋內包裝有第
    三級毒品愷他命，並委託其父親乙○○收受而應認有參與運
    輸第三級毒品愷他命犯行一情，已如前述，並均堪認定。從
    而，本件此部分所應審酌者，乃被告丁○○請託其父親乙○○收受之快遞貨物，是否係被告丙○○委託被告丁○○收受
    。經查：
  (一)證人即同案被告丁○○證稱：係被告丙○○委託伊收受快遞
    貨物等語，然依據被告丁○○所述，其明知遭受被告丙○○
    陷害後，仍免費提供被告丙○○飲食，業如上述，被告丁○○反應實與常情大相逕庭，被告丙○○是否真有委託被告丁○○收受貨物，已非無疑。
  (二)又證人乙○○於本院審理中亦證稱被告丁○○委託其收受之
    快遞貨物，據其兒子即被告丁○○告知係1 位綽號為「小陳
    」之友人所有，並指認被告丙○○之附卷照片即為「小陳」
    之人等情云云，然證人乙○○另又證述：伊在5 、6 年前見
    過綽號為「小陳」之被告丙○○約1 、2 次，綽號為「小陳
    」之被告丙○○曾在伊擔任警衛之大樓卡拉OK店內擔任少爺
    ，此外伊並不知道被告丁○○有幾位朋友綽號叫做「小陳」
    ，以及伊如何得知被告丙○○綽號為「小陳」等語明確，而
    證人丁○○證稱：伊並沒有介紹「小陳」給乙○○認識過，
    僅係在聊天時，提及與伊在卡拉OK店喝酒的人叫做「小陳」
    ，而收受貨物當日，伊向乙○○表示貨物係長得高高瘦瘦，
    常常與伊一起喝酒的「小陳」所有的等語無訛，互核該2 證
    人之證詞，證人乙○○並未正式且直接地與「小陳」見面，
    其憑藉多年前至多2 面之緣之印象遽指認被告丙○○即為被
    告丁○○所謂的「小陳」，足徵證人乙○○對於被告丙○○
    是否即係委託被告丁○○代收貨物之「小陳」之正確性容有
    疑義；再考諸被告丁○○身高為174 公分，卻描述僅有169
    公分之被告丙○○外型為「高瘦」，證人丁○○與被告丙○○之交往歷程係至該卡拉OK店喝酒，證人乙○○卻稱被告丙○○曾在該卡拉OK店內擔任少爺，被告丁○○對「小陳」之
    描述有混淆乙○○之認知，益徵證人乙○○之證述實難採憑
    ，若依證人乙○○之指認即遽認定被告丙○○即係委託被告
    丁○○收受貨物之「小陳」，尚嫌速斷。
  (三)再衡以非法運輸第三級毒品愷他命乃政府嚴格查緝之違法行
    為，且依毒品危害防制條第4 條第3 項之規定，運輸第三級
    毒品者，其法定本刑為5 年以上有期徒刑，此罪論處之刑事
    責任甚重，故運輸第三級毒品愷他命者，唯恐被判處重罪，
    無不謹慎行事，而以本案而論，被告丙○○與乙○○僅係多
    年前至多有2 面之緣之人，並非至親故交，尚且難謂為相互
    認識，實難想像被告丙○○會甘冒被查緝法辦之風險，隨意
    將數量極大而價值非淺之第三級毒品愷他命交由乙○○收受
    ，此舉顯已違反一般社會通常之經驗法則，是難以認定被告
    丙○○有何運輸第三級毒品之犯行。
  (四)綜上所述，依卷內所存之證據，不足為被告丙○○有何參與
    運輸第三級毒品之犯行，就前述被告丁○○成立犯罪部分，
    有何犯意聯絡及行為分擔之情，是本前述說明，此部分即應
    為被告丙○○有利之認定，而為無罪之諭知。
據上論斷，應依刑事訴訟法第299 條第1 項前段、第301 條第1
項，修正前毒品危害防制條例第4 條第3 項、第19條第1 項，懲
治走私條例第12條、第2 條第1 項，刑法第2 條、第11條前段、
刑法第28條、第55條、第38條第1 項第1 款，判決如主文。
本案經檢察官黃俊華到庭執行職務。
中    華    民    國    99    年    8     月    26    日
                  刑事第五庭審判長法  官  潘政宏
                                  法  官  劉淑玲
                                  法  官  江春瑩
以上正本證明與原本無異。
如不服本判決應於收受判決後10日內向本院提出上訴書狀，並應
敘述具體理由。其未敘述上訴理由者，應於上訴期間屆滿後20日
內向本院補提理由書( 均須按他造當事人之人數附繕本) 「切勿
逕送上級法院」。
                                  書記官  羅婉榕
中    華    民    國    99    年    8     月    27    日
附錄本件論罪科刑法條全文
毒品危害防制條例第4條
製造、運輸、販賣第一級毒品者，處死刑或無期徒刑；處無期徒
刑者，得併科新臺幣 2 千萬元以下罰金。
製造、運輸、販賣第二級毒品者，處無期徒刑或 7 年以上有期
徒刑，得併科新臺幣 1 千萬元以下罰金。
製造、運輸、販賣第三級毒品者，處 5 年以上有期徒刑，得併
科新臺幣 7 百萬元以下罰金。
製造、運輸、販賣第四級毒品者，處 3 年以上 10 年以下有期
徒刑，得併科新臺幣 3 百萬元以下罰金。
製造、運輸、販賣專供製造或施用毒品之器具者，處 1 年以上
7 年以下有期徒刑，得併科新臺幣 1 百萬元以下罰金。
前五項之未遂犯罰之。
懲治走私條例第2條
私運管制物品進口、出口逾公告數額者，處 7 年以下有期徒刑
，得併科新臺幣 3 百萬元以下罰金。
前項之未遂犯罰之。
第 1 項所稱管制物品及其數額，由行政院公告之。

司法院資訊處製作；財團法人民間司法改革基金會備份。
